臺灣高等法院刑事判決
110年度上易字第527號
上  訴  人  臺灣臺北地方檢察署檢察官
被      告  W○○ K○○ R○○   






選任辯護人  徐明瑋律師
上列上訴人因被告家暴妨害自由案件，不服臺灣臺北地方法院10
9年度易字第1104號，中華民國110年1月28日第一審判決（聲請
簡易判決處刑案號：臺灣臺北地方檢察署109年度偵字第23171號
），提起上訴，本院判決如下：
    主  文
上訴駁回。
    理  由
壹、聲請簡易判決處刑意旨略以：被告W○○ K○○ R○○與告訴人甲○
    ○係夫妻關係，為家庭暴力防治法第3條第1款規定之家庭成
    員，兩人因協議離婚未能順利而有嫌隙，被告竟於民國109
    年7月8日晚間10時許、同年月15日中午1時許，在與告訴人
    同住之臺北市○○區○○○路0段000巷0號2樓內，因故而與告訴
    人發生爭執，竟基於恐嚇之犯意，以「I just wanna hit y
    ou,just wanna fucking smack you」、「You are the one
    , you're the violent one ,but now I am.」、「I reall
    y fell like it. You deserve it.」、「I am trying rea
    lly hard not to smocking your fucking face right now
    .」、「I can.If I want to. Just like you can do want
     you want.」（下稱系爭言論）等加害生命、身體之將來惡
    害通知之言語恐嚇告訴人，使告訴人心生畏懼，致生危害於
    安全。因認被告涉犯刑法第305條之恐嚇危害安全罪嫌等語
    。
貳、按犯罪事實應依證據認定之，無證據不得認定犯罪事實；無
    證據能力、未經合法調查之證據，不得作為判斷之依據；不
    能證明被告犯罪或其行為不罰者，應諭知無罪之判決，刑事
    訴訟法第154 條第2 項、第155 條第2 項、第301 條第1 項
    分別定有明文。次按認定不利於被告之事實，須依積極證據
    ，苟積極證據不足為不利於被告事實之認定時，即應為有利
    被告之認定，更不必有何有利之證據。又事實之認定，應憑
    證據，如未能發現相當證據，或證據不足以證明，自不能以
    推測或擬制之方法，為裁判基礎；認定犯罪事實，所憑之證
    據，雖不以直接證據為限，間接證據亦包括在內，然無論直
    接或間接證據，其為訴訟上之證明，須於通常一般之人均不
    致於有所懷疑，而得確信其為真實之程度者，始得據之為有
    罪之認定，倘其證明尚未達到此一程度，而有合理性懷疑之
    存在時，即無從為有罪之認定（最高法院30年上字第816號
    、40年台上字第86號、76年台上字第4986號判例意旨可資參
    照）。況刑事訴訟法第161 條第1 項亦明定：檢察官就被告
    犯罪事實，應負舉證責任，並指出證明之方法。是檢察官對
    於起訴之犯罪事實，應負提出證據及說服之實質舉證責任，
    倘其所提出之證據，不足為被告有罪之積極證明，或其指出
    證明之方法，無從說服法院以形成被告有罪之心證，基於無
    罪推定之原則，自應為被告無罪判決之諭知（最高法院92年
    台上字第128號判例亦同此意旨）。且按告訴人之告訴，係
    以使被告受刑事訴追為目的，是其陳述是否與事實相符，仍
    應調查其他證據以資審認。被害人就被害經過所為之陳述，
    其目的在於使被告受刑事訴追處罰，與被告處於絕對相反之
    立場，其陳述或不免渲染、誇大。是被害人縱立於證人地位
    具結而為指證、陳述，其供述證據之證明力仍較與被告無利
    害關係之一般證人之陳述為薄弱。從而，被害人就被害經過
    之陳述，除須無瑕疵可指，且須就其他方面調查又與事實相
    符，亦即仍應調查其他補強證據以擔保其指證、陳述確有相
    當之真實性，而為通常一般人均不致有所懷疑者，始得採為
    論罪科刑之依據，非謂被害人已踐行人證之調查程序，即得
    恝置其他補強證據不論，逕以其指證、陳述作為有罪判決之
    唯一證據。
參、公訴人認被告涉有前揭恐嚇危害安全罪嫌，無非係被告之供
    述；告訴人之指訴及告訴人提出之錄音及譯文為其論據。
肆、訊據被告固坦認於前揭時、地，向告訴人表示系爭言論一情
    ，惟堅決否認有何恐嚇危害安全犯行，辯稱：伊當時與告訴
    人係夫妻關係，於上開時間，伊講了很多，沒完全紀錄下來
    ，系爭言論只是內容的一部分，而當時告訴人是私下錄音，
    伊並沒有要恐嚇告訴人的意思等語。被告之選任辯護人復執
    以告訴人並未因被告所為系爭言論而心生畏懼，本案告訴純
    係告訴人為其與被告之離婚訴訟而提出，又錄音僅片段擷取
    對被告不利部分，無法呈現完整衝突經過，而被告所為言論
    ，僅係為單純宣洩與告訴人爭執當下之不滿情緒，並無任何
    恐嚇告訴人之意圖，且被告與告訴人間就兩造離婚爭議業已
    調解成立，告訴人宥恕被告本案行為等詞為被告辯護。
伍、關於證據能力之說明：
　　刑事訴訟法第308 條規定：「判決書應分別記載其裁判之主
    文與理由；有罪之判決並應記載犯罪事實，且得與理由合併
    記載。」，同法第310 條第1 款規定：「有罪之判決書，應
    於理由內分別情形記載左列事項：一、認定犯罪事實所憑之
    證據及其認定之理由。」，及同法第154 條第2 項規定：「
    犯罪事實應依證據認定之，無證據不得認定犯罪事實。」揆
    諸上開規定，刑事判決書應記載主文與理由，於有罪判決書
    方須記載犯罪事實，並於理由內記載認定犯罪事實所憑之證
    據及其認定之理由。所謂認定犯罪事實所憑之「證據」，即
    為該法第154 條第2 項規定之「應依證據認定之」之「證據
    」。職故，有罪判決書理由內所記載認定事實所憑之證據，
    即為經嚴格證明之證據，另外涉及僅須自由證明事項，即不
    限定有無證據能力之證據，及彈劾證人信用性可不具證據能
    力之彈劾證據。在無罪判決書內，因檢察官起訴之事實，法
    院審理結果，認為被告之犯罪不能證明，而為無罪之諭知，
    則被告並無檢察官所起訴之犯罪事實存在，既無刑事訴訟法
    第154 條第2 項所規定「應依證據認定之」事實存在。因此
    ，判決書僅須記載主文及理由，而理由內記載事項，為法院
    形成主文所由生之心證，其論斷僅要求與卷內所存在之證據
    資料相符，或其論斷與論理法則無違，通常均以卷內證據資
    料彈劾其他證據之不具信用性，無法證明檢察官起訴之事實
    存在，所使用之證據並不以具有證據能力之證據為限，是以
    本件被告既經本院認定應受無罪之諭知，本判決即不再論述
    所援引有關證據之證據能力，合先敘明。
陸、經查：
一、被告與告訴人於前揭時間為夫妻，而被告有於前揭時間、地
    點，向告訴人表示「I just wanna hit you,just wanna fu
    cking smack you.」、「You are the one, you're the vi
    olent one , but now I am not…」（聲請簡易判決處刑書
    誤載為「but now I am.」）、「I really fell like it. 
    You deserve it.」、「I'm trying really relly hard no
    t to smack your fucking face right now.」（聲請簡易
    判決處刑書誤載為「smocking」）、「I can if I want to
    . Just like you can do what you want when you want t
    o.」（聲請簡易判決處刑書誤載為「want you want」）之
    系爭言論等情，業據被告於原審、本院審理時均坦白承認（
　　見原審法院109年易字第1104號卷【下稱原審卷】第35頁；
    本院卷第67頁），並核與告訴人於警詢時所指述之情節一致
　　（見109年度偵字第23171號卷【下稱偵卷】第11至12頁），
    復有原審當庭勘驗告訴人所提出錄音檔之勘驗筆錄在卷可稽
    （見原審卷第31至35頁），是此部分事實，固堪認定。
二、惟按刑法第305 條恐嚇危害安全罪，以行為人有以加害生命
    、身體、自由、名譽、財產之事恐嚇他人之主觀犯意及客觀
    行為，致生危害於安全者，始足當之。倘不具恐嚇犯意，即
    不能以該罪相繩，或被害人並未因此心生畏懼，亦與本罪之
    構成要件有間。又須行為人客觀上將加害生命、身體、自由
    、名譽與財產等事項通知他人，而該通知事項，依其所通知
    之方法、態樣、內容，以社會一般觀念加以客觀判斷，確足
    以使受到惡害通知之人心生畏懼，致危及其在社會日常生活
    之安全感，始成立本罪。而查：
（一）於前揭時間案發時被告與告訴人間之對話過程，業經原審
      當庭勘驗告訴人所提出之錄音檔案，勘驗結果如下，有原
      審勘驗筆錄在卷可考（見原審卷第31至35頁）：
（１）【第1段對話：109年7月8日】
　　告訴人：在這個社會上大家知道小孩需要的是什麼，我們去
　　        討論，不是你想的，你想的，你想的OK？而且你剛
            剛大罵我。
    被告：oh… you will see.You will see.              
    告訴人：而且你剛剛大罵我，小孩可能也很怕跟你相處，這
　　        種情況下，大家會…，對不對？
    被告：Oh（嘆氣聲）。你的故事。
    告訴人：所以你自己要先放鬆。
    被告：妳的邏輯，妳的想法，真的是很、很笨的。
    告訴人：我們大家都有自己的故事。
    被告：真的很笨。
    告訴人：但是現在就是要坐下來，把它談清楚，在這個談清
            楚之前，我希望你…。
    被告：You just need to fuck off,that's all.Yeah.
    告訴人：你看又在亂罵了，在這個談清楚之前我希望你…。
    被告： No,I didn't yell at you.
    告訴人：你剛剛講什麼？
    被告：我沒有罵你，我說get out。
    告訴人：你剛剛叫我滾出去，對不對？
    被告：so？
    告訴人：so，不好聽啊，這樣小朋友繼續這樣生活聽不好啊
　　       。
    被告：Well,you know what I've already told you befor
　　      e about closing the door. So there's no reason
           to leave the door open.
    告訴人：那就好好講，不要兇我。
    被告：No.Let's not 好好講,because these things we al
　　      -ready fight about yesterday when you keep ope
          -n the door to poke me. You do it on purpose.Y
          ou do it to antagonized me.You do it…
    告訴人：No.
    被告：Yeah,小妏.Fucking shut the fuck off.
    告訴人：不要再罵人了。
    被告：Shut up！       
    告訴人：OK.不要亂罵Shut up. 
    被告：oh my god！Just…
    告訴人：我要關門了。
    被告：I just wanna hit you,just wanna fucking smack
　　      you.Oh my god you're just so much….
    告訴人：你不能夠打人，你一直有暴力的傾向，可是你還是
            要控制。
    被告：You the, You're the violent one,but now I am n
　　      ot….
    告訴人：可是你剛剛就說要打我了啊。
    被告：I really feel like it. You deserve it.You are
　　      such a fucking little baby.You need your butts
           spanked so bad. You will see. That's okay. Yo
          u will get out of there and do this to other p
          eo-ple and see what happens to you.
    （錄音結束）
（２）【第2段對話：109年7月15日】
    被告：So, in the restaurant you were talking about m
　　　　　oney in front of everybody.
    告訴人：How do you know？I'm talking about…
    被告：Hey,小妏 stop talking. I saw what you did,it's
     　　 on recorder okay？I need you to stop talking a
          nd I need to tell you that the way you communi
          cate to me the first time,you need money it's 
          fine. You can tell me when I come home.Cause i
          t's the first time…
    告訴人：yeah.
    被告：小妏,I really,trying really really hard not to
　　      smack your fucking face right now.
    告訴人：You can't.
    被告：I can if I want to.Just like you can do what 
　　      you want when you want to.
    告訴人：暴力。
    被告：Yeah,you are right.
    告訴人：If you home I talk about money,but when I ho
　　        med you ran away.Leave the house and without
             any cash.
    被告：小妏, 小妏.I am not interested your excuses（
　　　    告訴人：Keep going there）or the way you commu
　　　　  nicate.The way you communicate is the reason w
          hy we are gonna get a divorce.
    告訴人：Keep going.                                  
    被告：OK.So in my company you are not allowed to com
　　      e anymore.At all!
    告訴人：Sure.I don't want to go.
    被告：Don't go anymore.Don't talk to my employee,no
　　      Winni,no nothing.
    告訴人：point.
    被告：小妏！
    告訴人：Money in the house.
    被告：小妏！小妏！
    告訴人：沒有錢就要去公司跟你拿錢。
    被告：小妏.Listen.（音量較為提高）
    告訴人：Kevin.Listen! （提高更大聲之音量）
    被告：I don't have money.
    告訴人：Oh
    被告：I just pay the tax bill.
    告訴人：那現在要怎麼辦？
    被告：All that 00000 dollars went to tax.The receipt
　　      s right there. So I don't want you to talk to 
          me about money.
    告訴人：你幹嘛那麼大聲。
    被告：You are ridiculously incorrigible.
    告訴人：那現在小孩沒有錢可以吃飯怎麼辦。
    被告：You promised me two days ago we will be good,
　　      and I talked like make it up and like try to b
          e like respect each other,and do like that.
　　　　　Are you respecting me？
    告訴人：Are you respecting me? 
　　        Leave 20k in the house.
    被告：小妏,wait! wait!
    告訴人：That's a rule.
            There is no money in the house.
    被告：Go borrow from your mom.
　　      I'm not giving you shit.
   （被告走遠，聲音變小）
    告訴人：老公，你沒有給錢哦。
   （關門聲）
    告訴人：而且剛剛說要打我。borrow？你說跟媽媽借錢齁。
   （關門聲，吵雜音後錄音結束）
（二）觀諸前揭原審勘驗結果可知，第1段對話之錄音係告訴人
      自對話中間始開始錄製，告訴人並於被告正在發表言論，
      雙方對話尚未結束前即已切斷錄音，足見第1段對話之錄
      音非屬被告與告訴人當時對話之全部過程，已無法完整顯
      示當日對話之整體語境、衝突始末。復觀以第1段對話之
      錄音內容，告訴人最初係在與被告溝通小孩之需求，告知
      被告應改進作法、希望被告配合談清楚，被告則表示告訴
      人應滾開（fuck off）、出去（get out），並認為昨日
      兩人已經談過房間關門一事，告訴人卻仍將房門打開，目
      的在使被告生氣、激怒被告，嗣告訴人否認後，被告即要
      求告訴人停止發言（shut the fuck off、shut up），告
      訴人則要求被告停止罵人、制止被告罵Shut up，被告遭
      告訴人制止後，即以情緒言論表示「想要」打告訴人、賞
      告訴人巴掌（wanna hit you,just wanna fucking smack
       you），待告訴人告知被告不能打人、要求被告控制後，
      被告又回稱告訴人才是暴力的一方，自己並不是（You're
       the violent one,but now I am not…），接著告訴人即
      打斷並提醒被告剛剛說過要打人之言論，被告則稱其仍「
      很想」為上開行為（really feel like it），並說明因
      為告訴人的行為像是個需要被狠狠責打屁股的嬰孩，但沒
      有關係，因為告訴人之後就會發現，離開這裡後如果也這
      樣對其他人，會發生什麼事（You are such a fucking l
      ittle baby.You need your butts spanked so bad.You 
      will see. That's okay.You will get out of there an
      d do this to other people and see what happens to 
      you）。稽此，被告於遭告訴人制止發言、爭執後，雖因
      情緒不滿而表示內心有想要打告訴人之意思，但亦於接續
      對話中明確表示「其並非暴力之一方」，其雖然想有這些
      作為，但「沒有關係」，因為告訴人離開此處後，如對其
      他人為同一行為時，即會知道發生何事，足見被告所提及
      「wanna hit you」、「wanna fucking smack you」、「
      really feel like it」，雖係以不理性之方式表達內心
      之想法及情緒，然其接續亦明確表示「並非暴力之一方」
      、「沒有關係」，自已難認被告有以「打告訴人、賞告訴
      人巴掌」作為將來惡害，進而以此恐嚇告訴人之意思，是
      被告辯以其所言係單純宣洩與告訴人爭執當下之不滿情緒
      ，並沒有要恐嚇告訴人的意思，尚非無憑。
（三）復審酌第2段對話之過程內容，被告原係談及告訴人至其
      經營之餐廳，在所有人面前向其索取金錢，並要求告訴人
      在其回家時再討論用錢事宜，然遭告訴人打斷，並以「ye
      ah」之回話方式表達不贊同之意思，被告乃生氣而向告訴
      人表示「我現在真的很努力、很努力不要賞你巴掌」（I 
      really,trying really really hard not to smack your
       fucking face right now.），告訴人則稱「不可以」，
      被告亦覆稱「如果我想要做就可以，就如同告訴人可以在
      想做的時候做其想做的事情」（I can if I want to. Ju
      st like you can do what you want when you want to
      ），嗣告訴人繼續就被告應放置2萬元款項在家中、沒有
      錢就要去公司跟被告拿錢一事與被告爭論，直至被告關門
      離去。由此可見，被告雖曾表示「想要賞告訴人巴掌」，
      並稱如果其想要可以做到等語，然其亦已同時表明「很努
      力在克制」，況參以被告於後續爭執之過程中，均無提及
      要打告訴人之隻字片語，更主動結束對話而關門離開房間
      ，顯見被告上開言論雖不適當，然究仍屬表達內心意念之
      情緒性言詞，而非在通知告訴人將來發生之惡害，則要
　　　無從認定被告此部分之言論，主觀上係出於恐嚇告訴人之
      故意所為。
（四）再者，告訴人雖於警詢、原審審理時指稱：伊因被告之系
      爭言論而感到很害怕，半年來都不好睡等語（見偵卷第11
      頁；原審卷第42至43頁），而檢察官上訴意旨亦稱被告先
      前與告訴人間曾發生過暴力行為，系爭言論自會使告訴人
      心生畏懼等語。然告訴人究有無因系爭言論而心生畏懼，
　　　應就當時之案發經過、被告表現之客觀情狀、語氣、雙方
      關係及對話之全部內容、告訴人聽聞該次對話後之回應、
      行止等節審酌判斷，而不能僅就對話過程中，某特定用語
      、用字，或單憑告訴人之主觀意見、指述或過往經驗為判
      斷。而細繹前揭被告與告訴人對話內容，可見告訴人於聽
      聞系爭言論後，除於第1段對話中直接指責被告「不能夠
      打人」外，更在被告表示其並非暴力之一方而欲澄清其所
      言時，打斷並提醒被告「你剛剛就說要打我」，以直接切
      斷錄音。而於第2段對話中，告訴人除直接告知被告「不
      可以」（You can't）外，並主動繼續話題，與被告就「
      是否留錢在家中」、「是否會去被告公司」等事宜發生爭
      執，且在被告表示禁止其前往公司後，告訴人仍回稱「沒
      有錢就要去公司跟你拿錢」，甚至提高更大音量大喊「Ke
      vin.Listen!」，或以「Oh」，對被告之解釋表達質疑、
      不認同之意，復於被告表示因繳納稅捐而沒有錢時，繼續
      要求被告「要留2萬元在家中」，並稱「這就是規則」，
      及在被告結束爭執而關門離去房間後，繼續在其身後稱：
      「老公，你沒有給錢哦」、「而且剛剛說要打我。borrow
      ？你說跟媽媽媽借錢齁」。是告訴人聽聞系爭言論後，非
      但未盡量避免與被告發生衝突、接觸，反而直接指責被告
      不得為暴力舉止、要求被告拿錢出來、主動與被告發生爭
      執，並提高音量要求被告注意其所言，甚至於被告離去後
      仍有繼續追問、重複被告所言之舉，顯然與一般人因聽聞
      自身將遭毆打之恐嚇言論後，因感到害怕會避免衝突、激
      怒對方之反應不同，實難認告訴人已有因系爭言論而心生
      畏懼，尚不足僅徒憑告訴人上開指述，即逕為被告不利之
      認定。
（五）況參以告訴人於本案發生後，並未立即向警察局報案，復
      持續與被告同住一處，且其係於1個月多後即同年8月1日
      間，在被告洗澡之際闖入浴室，與被告發生肢體衝突，致
      雙方均受有傷害後，始於同年8月6日至警察局提告本案等
      情，亦有告訴人於警詢中之指訴（見告訴人109年8月6日
      調查筆錄，偵卷第11頁）、被告及告訴人均聲請核發之原
      審法院民事通常保護令在卷足憑（見原審卷第51至54頁）
　　　，益徵告訴人於案發時並無因系爭言論而心生畏懼之情形
      。
（六）綜此，本案尚難認被告主觀上有將惡害通知告訴人之恐嚇
      故意，亦難認告訴人已因系爭言論而心生畏懼，揆諸前揭
      說明，而無足認定被告上開所為與前揭恐嚇危害安全罪之
      構成要件相合。
三、公訴意旨所憑告訴人提出之錄音及譯文，僅能證明被告有對
    告訴人表示系爭言論，惟據前述，尚無法以上開錄音及譯文
　　，即為被告不利之認定。
四、公訴人固執被告之供述，以為證明本案犯罪事實之證據，然
　　被告僅供承有為系爭言論，而被告自始未供承有恐嚇危害安
    全之行為，是當無從憑以被告之供述，作為認定被告有上開
    公訴人所指之恐嚇危害安全犯行之證據。
五、綜上所述，檢察官所舉事證，尚無從說服本院形成被告涉犯
　　恐嚇危害安全犯行之心證，復無其他積極事證足以證明被告
    有檢察官所指之犯行，揆諸前開法條規定及判例意旨，自應
    為被告無罪之諭知。
柒、駁回上訴之理由：
一、原審以公訴人所舉各項證據方法，客觀上尚不能達於通常一
    般人均不致有所懷疑，而得確信被告有公訴人所指以加害生
    命、身體之惡害通知恐嚇告訴人，致告訴人心生畏懼而生危
    害於安全之程度，自屬不能證明被告犯罪，即應為被告無罪
    之諭知，已詳敘其取捨證據及得心證之理由；對於檢察官所
    舉證據，何以不足資為被告犯罪之認定，亦在理由內詳加指
    駁及說明，俱有卷存證據資料可資覆按，經核洵無違誤。
二、檢察官上訴意旨略以：
（一）就原判決之逐字譯文內容觀之，被告不僅先以「真的很笨
      」等語挑起雙方爭執，且以「wanna hit you , just wan
      na fucking smack you」等具體表明要毆打施暴與告訴人
      等語，而被告與告訴人係為同住之夫妻，其所稱上開等語
      之內容確實有施加與告訴人身上之可能，明顯係屬「加害
      告訴人生命、身體之將來惡害通知」無訛，原判決僅因被
      告在語中加上「wanna」等字，即遽認被告只是情緒抒發
      而無恐嚇之犯意，其認定事實與常理有違甚明。
（二）告訴人因前開話語而心生畏懼等情，業經告訴人證述綦詳
      ，然原判決因告訴人當時未主動平息爭吵且有回嘴等情，
      即認為告訴人未心生畏懼，所持之見解，顯已加上恐嚇罪
      法條及本於其罪質所無之構成要件，其用法顯有違誤。
（三）又被告於警詢時即坦承：伊於10年前、6年前，乃至2018
　　  年打過妻子即告訴人，且案發地點都在家裏，因為當時是
　　　告訴人拿武器攻擊伊，伊才出手等語，顯見被告素來即有
　　　家暴史，觀諸被告與告訴人於案發時對話，告訴人已提及
　　　被告一直有暴力傾向，且要打告訴人，則自客觀角度，依
　　　社會一般觀念衡量，非但已屬惡害通知，更足使聽聞之人
　　　生畏怖心，當無疑義。
（四）綜上所述，原判決認事用法尚嫌未洽，爰依法提起上訴，
      請將原判決撤銷，更為適當合法之判決等語。
三、惟以：
（一）按證據之取捨與證據之證明力如何，均屬事實審法院得自
      由裁量、判斷之職權，茍其此項裁量、判斷，並不悖乎通
      常一般人日常生活經驗之定則或論理法則，又於判決內論
      敘其何以作此判斷之心證理由者，即不得任意指摘其為違
      法。茲原判決已詳敘就卷內證據調查之結果，而為綜合判
      斷、取捨，認檢察官所提前揭各項證據不足採為證明被告
      有其所指之恐嚇危害安全犯行，其得心證的理由已說明甚
      詳，且所為論斷從形式上觀察，亦難認有違背經驗法則、
      論理法則，或有其他違背法令之情形，自不容任意指為違
      法。
（二）況據告訴人之指述、告訴人提出之錄音及譯文，尚無足認
      定被告行為時具有恐嚇之犯意，且告訴人已因系爭言論而
      心生畏懼，業經本院依據卷內相關事證認定詳如前述，而
      原審亦同此認定。上訴意旨復執前揭情節，置原判決所為
      明白論斷於不顧，仍持已為原判決指駁之陳詞再事爭執，
      並作為推論被告有恐嚇危害安全犯行之相關事證，尚非足
      取。
四、從而，本件檢察官提起上訴，仍執前開情詞為爭執，並對於
    原審取捨證據及判斷其證明力職權之適法行使，仍持己見為
    不同之評價，而指摘原判決不當，並未進一步提出積極證據
    以實其說，自難認有理由，應予以駁回。
據上論斷，應依刑事訴訟法第368 條，判決如主文。
本案經檢察官蕭惠菁聲請簡易判決處刑，檢察官蕭惠菁、林秀濤
提起上訴，檢察官侯千姬到庭執行職務。
中　　華　　民　　國　　110 　年　　5 　　月　　4 　　日
                  刑事第十九庭審判長法  官  曾淑華
                                    法  官  陳文貴
                                    法  官  王美玲
以上正本證明與原本無異。
不得上訴。
                                    書記官  李逸翔 
中　　華　　民　　國　　110 　年　　5 　　月　　4 　　日